【裁判字號】    95,交聲,324
【裁判日期】    950711
【裁判案由】    聲明異議
【裁判全文】
臺灣臺南地方法院交通事件裁定         95年度交聲字第324號
原處分機關  交通部公路總局嘉義區監理所新營監理站
異  議  人  甲○○
即受處分人
上列受處分人因違反道路交通管理處罰條例案件，對於交通部公
路總局嘉義區監理所新營監理站民國95年1月9日所為之裁決處分
（處分案號：新監裁違字第裁73-AEB537779號）聲明異議，本院
裁定如下：
    主  文
異議駁回。
    理  由
一、本件異議意旨略以：
  (一)異議人即受處分人甲○○（下稱異議人）於民國94年12月 2
    日14時52分許，駕駛車牌號碼681-FC號營業一般大客車行經
    臺北市○○路○ 段時，為臺北市政府警察局大同分局雙連派
    出所以「在公共汽車招呼站10公尺內臨時停車」為由，違反
    道路交通管理處罰條例（下稱處罰條例）第55條第2 款之規
    定，處以新臺幣（下同）600元罰鍰。
  (二)異議人係和欣汽車客運股份有限公司（下稱和欣公司）駕駛
    員，於執勤員警舉發時，係駕駛公司所有681-FC號營業班車
    ，依公路主管機關核定路線及設站處所搭載旅客，並無違反
    汽車運輸業管理規則（下稱上開管理規則）規定，所為舉發
    無理由，依法聲明異議云云。
二、按公共汽車招呼站10公尺內不得臨時停車；為道路交通安全
    規則第111 條第1項第2款所規定。再汽車駕駛人，在公共汽
    車招呼站10公尺內臨時停車者，處300元以上600元以下罰鍰
    ，復為處罰條例第55條第2款定有明文。
三、經查：
  (一)本件異議人駕駛車牌號碼681-FC號營業一般大客車，於上開
    時、地，在公共汽車招呼站10公尺內臨時停車之違規行為，
    經臺北市政府警察局大同分局雙連派出所員警攔查並當場掣
    單舉發，嗣經公路主管機關即交通部公路總局嘉義區監理所
    新營監理站（下稱原處分機關）認異議人違反處罰條例第55
    條第1項第2款規定，裁處罰鍰600元等事實，有卷附註明異
    議人「已簽收」之臺北市政府警察局北市警交大字第AEB537
    779號舉發違反道路交通管理事件通知單（下稱舉發通知單
    ）、原處分機關新監裁違字第裁73-ABE537779號違反道路交
        通管理事件裁決書可參，依異議狀所載異議理由，並未
        對舉發通知單所載前開在公共汽車招呼站10公尺內臨時
        停車之行為提出任何抗辯，堪認異議人確有前開違規行
        為。
  (二)異議人雖執其於上開處所臨時停車，乃依公路主管機關核定
    路線及設站處所搭載旅客，並無違反上開管理規則規定云云
    。惟本件交通違規之違規地點係承德路2 段，並非和欣公司
    原設於承德路1 段之站位。從而，異議人異議狀所載事由與
    本件違規事實，尚無關聯，異議人前開所辯，自無可取。
  (三)綜上所述，異議人為和欣公司所僱用之司機，於上開時間，
    在該禁止臨時停車處所停車之違規事實，既可認定，則原處
    分機關據此引用處罰條例第55條第2 款之規定，並參酌違反
    道路交通管理事件統一裁罰標準表之相關內容，裁處異議人
    罰鍰600 元，於法並無違誤。本件異議為無理由，應予駁回
    。
四、據上論斷，應依道路交通案件處理辦法第19條，裁定如主文
    。
中    華    民    國    95    年    7     月    11    日
                    交通法庭  法  官  張維君
以上正本證明與原本無異。
如不服本裁定，應於收受送達後5日內向本院提出抗告狀（應附
繕本）。
                              書記官  陳慧玲
中    華    民    國    95    年    7     月    11    日


司法院資訊處製作；財團法人民間司法改革基金會備份。
